# 如何确定工程项目费用支出的资本化起点

提问人：柳寒秋 时间：2019-01-16 19:26:59
目前遇见一矿山企业，每年都会陆续产生新的工程项目，如探矿、采选技术改造等。企业成立项目小组，并将其项目成员工资、项目调研（主要差旅费）、编制方案等费用，均作为对应项目成本进行归集，并在在建工程核算。
关于项目此类费用支出，我们如何确定资本化的起点费用。我认为此类支出类似于筹建费，费用化更为合理。

回答人：chenyiwei
至少在确定该项目的可行性，确定该项目将上马（正式立项）之前发生的前期支出是不应资本化的，因为此时这些支出能否为企业带来未来经济利益流入还有较大的不确定性。

提问人：柳寒秋 时间：2019-01-16 22:07:23
谢谢陈版主。再打扰陈版主，关于联营企业长期亏损，导致对长投及应收款项计提减值准备。其中我们如何谨慎评估应收款项的可收回金额。也就是如何，确定可收回金额。能否按在联营企业的资产/负债比例计算往来的可收回金额？

回答人：chenyiwei
这样测算并不严密，仅可用于很粗略的初步估计。要考虑其资产的变现能力和设置他项权利的情况、本企业债权在其负债清偿时的顺位等。